台灣桃園地方法院刑事判決　　　　　　　　　　　　　九十一年度訴字第九八九號
　　公　訴　人　台灣桃園地方法院檢察署檢察官
　　被　　　告　甲○○
右列被告因違反毒品危害防制條例案件，經檢察官提起公訴（九十一年度毒偵緝字第
一三八號），本院判決如左：
   主  文
甲○○連續施用第二級毒品，累犯，處有期徒刑捌月。
玻璃頭壹個沒收。
   事  實
一、甲○○前因施用第二級毒品安非他命案件，經觀察、勒戒後，認無繼續施用毒品
    傾向，經台灣桃園地方法院檢察署檢察官於民國八十八年二月二十四日以八十八
    年度偵緝字第一九四號為不起訴處分確定。復因施用第二級毒品安非他命案件，
    經台灣台中地方法院檢察署檢察官聲請觀察、勒戒後，因有繼續施用毒品傾向，
    再聲請強制戒治，經台灣台中地方法院於八十八年七月五日以八十八年度毒聲字
    第三八九八號准予強制戒治，並經台灣台中地方法院檢察署檢察官於八十八年八
    月十二日以八十八年度偵緝字第六九九號聲請簡易判決處刑，嗣於八十八年十月
    二十日由台灣台中地方法院以八十八年度易字第三一一六號判處有期徒刑六月，
    並於八十八年十一月二十七日確定，於八十九年十月五日易科罰金執行完畢。竟
    不知悔改，復基於概括犯意，自八十九年十二月間某日起至九十一年五月一日止
    ，在桃園縣龍潭鄉○○路二八巷六號住處，以將安非他命置於吸食器內燒烤之方
    式，平均約一週一次，連續多次施用安非他命，嗣分別於九十年五月二十四日二
    十三時許在苗栗縣竹南鎮新南里崁頂一之一號松岩逸旅館六一○號房內，九十一
    年五月三日二十二時許在桃園縣龍潭鄉○○路七六號前分別為警查獲，九十年五
    月二十四日並扣得甲○○所有供施用安非他命所用之玻璃頭一個。
二、案經桃園縣警察局桃園分局報請台灣桃園地方法院檢察署檢察官偵查起訴。
   理  由
一、右開事實，業經被告甲○○於本院審理中自白不諱，其二次分別為警查獲所採尿
    液經送驗結果，均呈安非他命陽性反應，此有苗栗縣衛生局煙毒尿液檢驗成績書
    、中山醫學大學附設醫院出具之藥物濫用檢測中心檢驗報告在卷可稽，而被告於
    九十一年五月三日經通緝到案當時雖未採尿，惟被告坦承施用毒品至九十一年五
    月一日，施用毒品者對於毒品會產生依賴，而成癮，被告自八十九年十二月間某
    日起至九十年五月二十四日止確有施用毒品之犯行，已如前述，依據被告施用毒
    品之歷史，應可推認被告確實在九十年一月三日起至九十一年五月一日止有施用
    第二級毒品安非他命之犯行無誤，此外並有被告施用毒品之玻璃頭一個扣案可證
    ，又被告前因二次施用毒品案件，第一次經觀察勒戒後因無繼續施用毒品傾向，
    經檢察官於八十八年二月二十四日以八十八年度偵緝字第一九四號為不起訴處分
    ，嗣又因施用第二級毒品安非他命經送觀察勒戒後，因有繼續施用毒品傾向而經
    強制戒治，同時經台灣台中地方法院於八十八年十一月二十七日以八十八年度易
    字第三一一六號判處有期徒刑確定，此有八十八年度偵緝字第一九四號不起訴處
    分書、八十八年度易字第三一一六號判決書在卷可稽，其三犯施用毒品，罪證明
    確，應予依法論科。
二、核被告甲○○所為，係犯毒品危害防制條例第十條第二項之施用第二級毒品罪（
    公訴人於起訴事實均僅敘及被告施用第二級毒品安非他命之犯罪事實，而未及施
    用第一級毒品之犯罪事實，其在所犯法條中援引毒品危害防制條例第十條第一項
    應係贅引）。被告施用毒品前後持有毒品之低度行為應為施用之高度行為所吸收
    ，不另論罪。其施用毒品行為，時間密接、犯罪構成要件相同，顯係基於概括犯
    意為之，應依連續犯規定論以一罪，並依法加重其刑。被告自九十年一月三日起
    至九十一年五月一日止之施用第二級毒品之犯行，雖未據公訴人起訴，惟此部分
    犯行與檢察官起訴並經本院判決有罪之上開部分有連續犯之裁判上一罪關係，本
    院自應併予審究。被告因施用第二級毒品案件，於八十八年十月二十日經台灣台
    中地方法院以八十八年度易字第三一一六號判處有期徒刑六月，並於八十八年十
    一月二十七日確定，於八十九年十月五日易科罰金執行完畢，此有被告全國前案
    紀錄表在卷可稽，其於五年內再犯本件有期徒刑以上之罪，為累犯，應依刑法第
    四十七條之規定，依法遞加重其刑。爰審酌施用毒品本屬自殘之行為，被告犯罪
    均與毒品有關，經觀察勒戒、戒治後均無法戒絕毒癮，足見其對於毒品之自制抗
    拒力較差，及本院施用毒品之期間達一年半左右，於本院審理中坦承犯行，態度
    良好等一切情狀，量處如主文所示之刑。
三、扣案之玻璃頭一個為被告所有供犯罪所用之物，業據其於本院供明，應依刑法第
    三十八條第一項第二款之規定，宣告沒收。
四、至於被告於九十年五月二十四日被查獲所採尿液經送中山醫學大學附設醫院複驗
    結果檢出嗎啡陽性反應，此部分是否另涉及毒品危害防制條例之罪嫌，應由檢察
    官依法偵處，併此敘明。
據上論結，應依刑事訴訟法第二百九十九條第一項前段、毒品危害防制條例第十條第
二項，刑法第十一條前段、第五十六條、第四十七條、第三十八條第一項第二款，判
決如主文。
本案經檢察官李山明到庭執行職務
中      華      民      國    九十一    年      十      月      七      日
                                      台灣桃園地方法院刑事第五庭
                                          法  官  林  孟  宜
右正本證明與原本無異。
如不服本判決，應於判決送達後十日內向本院提出上訴狀( 應附繕本 )，上訴於
臺灣高等法院。
                                          書記官  陳  淑  瓊
中      華      民      國    九十一    年      十      月     二十三   日
附論罪科刑依據之法條：
毒品危害防制條例第十條
施用第一級毒品者，處六月以上五年以下有期徒刑。
施用第二級毒品者，處三年以下有期徒刑。
